臺灣橋頭地方法院刑事判決　
111年度審訴字第256號
公  訴  人  臺灣橋頭地方檢察署檢察官
被      告  柯天岱

上列被告因違反毒品危害防制條例案件，經檢察官提起公訴（11
1年度毒偵字第490號），被告於準備程序中就被訴事實為有罪之
陳述，經告知簡式審判程序之旨，並聽取被告與公訴人之意見後
，合議庭裁定由受命法官進行簡式審判程序並判決如下：
    主  文
乙○○犯施用第一級毒品罪，處有期徒刑柒月。扣案之第一級毒品
海洛因壹包（含包裝袋壹只，驗餘淨重零點壹零肆公克）沒收銷
燬。
    事  實
一、乙○○前於民國109年間因施用毒品案件，經臺灣高雄地方法
    院以109年度毒聲字第674號裁定送觀察、勒戒後，因認無繼
    續施用毒品之傾向，於110年6月11日執行完畢釋放出所，並
    由臺灣高雄地方檢察署檢察官以110年度毒偵緝字第118號為
    不起訴處分確定。詎其仍不知警惕，明知海洛因、甲基安非
    他命係毒品危害防制條例第2條第2項第1款、第2款之第一級
    、第二級毒品，不得非法持有、施用，竟基於同時施用第一
    級毒品海洛因及第二級毒品甲基安非他命之犯意，於前開觀
    察、勒戒執行完畢釋放後3年內之111年3月17日4時許，在其
    位在高雄市○○區○○路0000號住所內，以將海洛因及甲基安非
    他命混合置於香菸內點燃吸食煙霧之方式，同時施用第一級
    毒品海洛因及第二級毒品甲基安非他命1次。嗣於111年3月1
    7日16時50分許，其於高雄市左營區勝利路與蓮潭路口，因
    行車違規為警攔查，當場扣得其施用剩餘之海洛因1包（含
    包裝袋1只，驗餘淨重0.104公克），並採集其尿液送驗，檢
    驗結果呈嗎啡、安非他命及甲基安非他命陽性反應，始查悉
    上情。
二、案經高雄市政府警察局左營分局報告臺灣橋頭地方檢察署檢
    察官偵查起訴。
    理  由
一、被告乙○○所犯非為死刑、無期徒刑、最輕本刑為3年以上有
    期徒刑之罪或高等法院管轄之第一審案件，而於準備程序進
    行中，被告就被訴事實為有罪之陳述，經法官告知簡式審判
    程序之旨，並聽取當事人之意見後，合議庭裁定由受命法官
    獨任進行簡式審判程序，是本案之證據調查，依刑事訴訟法
    第273條之2規定，不受同法第159條第1項、第161條之2、第
    161條之3、第163條之1及第164條至第170條規定之限制，合
    先敘明。
二、按觀察、勒戒或強制戒治執行完畢釋放後，3年內再犯第10
    條之罪者，檢察官或少年法院（地方法院少年法庭）應依法
    追訴或裁定交付審理，毒品危害防制條例第23條第2項定有
    明文。經查，被告有如前揭事實欄所載犯施用毒品罪，於11
    0年6月11日觀察勒戒執行完畢釋放出所乙節，有臺灣高等法
    院被告前案紀錄表在卷可稽，是被告於前揭觀察勒戒執行完
    畢釋放後，3年內再犯本件施用第一、二級毒品罪，檢察官
    依前開規定予以追訴，自屬合法。
三、上揭事實，業據被告於本院準備程序及審理時坦承不諱，復
    有高雄市政府警察局左營分局查獲毒品案尿液採證代碼對照
    表（尿液代碼：C111037 ）、正修科技大學超微量研究科技
    中心尿液檢驗報告（原始編號：C111037）、搜索扣押筆錄
    、扣押物品目錄表等件在卷可參。而扣案之白色粉末1包（
    含包裝袋1只，驗餘淨重0.104公克），經送鑑定結果檢出有
    第一級毒品海洛因乙情，亦有高雄市立凱旋醫院濫用藥物成
    品檢驗鑑定書附卷可考，足認被告上開任意性自白確與事實
    相符，堪以採信。故本件事證明確，被告上開犯行堪以認定
    ，應依法論科。
四、論罪科刑：
  ㈠核被告所為，係犯毒品危害防制條例第10條第1項之施用第一
    級毒品罪及同條第2項之施用第二級毒品罪。渠於施用第一
    、二級毒品前持有各該毒品之低度行為，各應為其施用之高
    度行為所吸收，均不另論罪。又被告係以一施用行為同時施
    用第一級毒品海洛因及第二級毒品甲基安非他命而觸犯上開
    2 罪名，為想像競合犯，應依刑法第55條前段規定從一重之
    施用第一級毒品罪處斷。
　㈡爰審酌被告曾多次因施用毒品罪，經起訴、判刑暨執行之前
    科紀錄，有臺灣高等法院被告前案紀錄表在卷可稽，素行非
    佳，且前已因施用毒品經送觀察勒戒執行完畢後，仍未徹底
    體悟施用毒品對自身造成之傷害，再犯本件施用毒品之犯行
    ，足認其戒毒意志不堅、前開保安處分措施實難矯治其惡性
    ；又施用毒品雖屬自戕行為，對社會造成之危害尚非直接，
    然仍極易因此滋生其他犯罪，惡化治安，損及公益，所為亦
    屬不該；復考量被告坦認犯行，犯後態度尚可；兼衡被告同
    時施用第一級、第二級毒品之犯罪情節；暨其於審判中自陳
    國中畢業之智識程度、目前從事水電業、月入新臺幣5、6萬
    元、未婚、需扶養父母等一切情狀，爰量處如主文所示之刑
    。
五、沒收部分：
    末按查獲之第一、二級毒品及專供製造或施用第一、二級毒
    品之器具，不問屬於犯罪行為人與否，均沒收銷燬之，毒品
    危害防制條例第18條第1項前段定有明文。查扣案以塑膠包
    裝袋裝盛之白色粉末1包（含包裝袋1只，驗餘淨重0.104公
    克），經鑑定結果確檢出有第一級毒品海洛因成分一節，業
    如前述，足認該物品確屬查獲之第一級毒品無訛，是不論屬
    於被告所有與否，自應依毒品危害防制條例第18條第1項前
    段規定沒收銷燬之；另用以裝盛上開毒品之包裝袋因與其內
    毒品難以析離，且無析離之實益與必要，應視同毒品，一併
    沒收銷燬之；至送驗耗損部分之毒品因已滅失，則不另宣告
    沒收銷燬。
據上論斷，應依刑事訴訟法第273條之1第1項、第299條第1項前
段，判決如主文。
本案經檢察官丙○○提起公訴，檢察官甲○○到庭執行職務。
中　　華　　民　　國　　111 　年　　7 　　月　　27　　日
                  刑事第四庭  法　官  簡祥紋
以上正本證明與原本無異。
如不服本判決應於收受判決後 20 日內向本院提出上訴書狀，並
應敘述具體理由。其未敘述上訴理由者，應於上訴期間屆滿後20
 日內向本院補提理由書 (均須按他造當事人之人數附繕本)「切
勿逕送上級法院」。
中　　華　　民　　國　　111 　年　　7 　　月　　27　　日
                              書記官 陳佳彬
附錄本案論罪科刑法條：
毒品危害防制條例第10條
施用第一級毒品者，處6月以上5年以下有期徒刑。 
施用第二級毒品者，處3年以下有期徒刑。